【裁判字號】    97,訴,5049
【裁判日期】    980724
【裁判案由】    毒品危害防制條例
【裁判全文】
臺灣板橋地方法院刑事判決              97年度訴字第5049號
公  訴  人  臺灣板橋地方法院檢察署檢察官
被      告  乙○○
義務辯護人  袁大蓉  律師
被      告  甲○○
義務辯護人  林嫦芬  律師
上列被告等因違反毒品危害防制條例案件，經檢察官提起公訴（
97年度偵續字第94號），本院判決如下：
    主  文
乙○○、甲○○均無罪。
    事  實
一、本件公訴意旨以：被告甲○○、乙○○2 人係朋友關係，緣
    因被告乙○○欲販賣第三級毒品愷他命（Ketamine）予其友
    人，遂聯繫具有購毒管道之被告甲○○帶同其前往購買愷他
    命，其等即基於販賣第三級毒品愷他命之犯意聯絡，於民國
    （下同）96年8 月21日18時許，由被告甲○○騎乘車牌K2K-
    755 號機車搭載被告乙○○至桃園市○○路附近，以每包新
    臺幣（下同）700 至800 元不等之低價，向姓名年籍不詳綽
    號「老頭」之成年男子販入愷他命7 包，欲將其中6 包交由
    被告乙○○轉售他人牟利。嗣該2 人於同日23時30分許返回
    至被告乙○○位於臺北縣鶯歌鎮○○街17號住處附近與不知
    情之李義堯會合時遭警盤查，甲○○隨即騎乘上揭機車搭載
    李義堯逃離現場，惟仍於臺北縣鶯歌鎮中山高架橋上為警查
    獲，並扣得愷他命7 包（總毛重5.95公克）、電子磅秤1 臺
    、大型分裝袋13袋、小型分裝袋26袋、海洛因1 包（毛重0.
    35公克，其所涉持有第一級毒品海洛因部分業經臺灣板橋地
    方法院以97年度易字第528 號判處拘役40日確定）等物，被
    告乙○○則趁亂逃逸，因認被告2 人均涉有毒品危害防制條
    例第4 條第3 項之販賣第三級毒品罪嫌云云。
二、按「犯罪事實應依證據認定之，無證據不得認定犯罪事實」
    ，刑事訴訟法第154條第2項定有明文。
三、訊據被告乙○○則堅決否認上開犯行，辯稱：伊未曾於上開
    時地與甲○○前往向老頭之人購入上開愷他命7 包，亦未有
    將之轉售他人牟利之意圖等語；訊據被告甲○○固坦承於上
    開時地騎機車載同李義堯遭警攔停查獲，並扣得上開物品等
    情，惟亦堅決否認上開犯行，辯稱：伊購入上開愷他命係為
    供自己施用，並無將之轉售他人牟利之意圖等語。經查：
  (一)被告乙○○部分：本件公訴人認被告乙○○涉有上開犯行，
    無非係以同案被告甲○○個人於本件偵查中之指述，為其僅
    有之論據，惟被告乙○○上開犯行，不僅業據被告乙○○本
    人迭次於警詢、偵查中及本院審理時均堅決否認在卷，且同
    案被告甲○○原於警詢及偵查中供稱：「K 他命毒品、海
    洛因毒品為我所有，電子磅秤及分裝袋是綽號阿偉的朋友的
    」、「（警方所扣案之毒品來源為何？）是我於民國96年8
    月20日晚上23時許，在桃園縣桃園市○○○街全家便利商店
    前（正確地址不詳）跟一個綽號叫老頭以新台幣5000元購得
    」、「是阿偉託我買6 包的，.... ， 另外2 包是我自己買
    來要施用的」、「阿偉是和我一起去向老頭買的，.... 」
    云云（見96年度偵字第19358 號卷第6 頁反面、第7 頁正面
    及第40頁），不僅本身已有究係其乙人獨自或與被告謝志偉
    共同前往向老頭之人購入上開愷他命云云之矛盾，復核與其
    後於本件發回偵查中供稱：「.... ， 扣案K 他命是我與阿
    偉於96年8 月21日18時許一起騎我所有的K2K-755 號機車至
    桃園市○○路附近向綽號『老頭』買的，阿偉知道我有買毒
    品的管道，所以要求我帶他去找老頭合買毒品，我們就以一
    包800 元之價格向老頭買了8 包K 他命，我只出了2 包的錢
    ，.... 」 、「.... ， 阿偉是跟我說他要買來自己用，..
    .. 」 、「.... ， 扣案毒品都是我向老頭買的，當時都是
    以每包700 元購買，.... 」 云云（見97年度偵續字第94號
    偵查卷第10、11、77頁）及本院準備程序、審理時先後證供
    ：「我在偵查中所言不實，實際上我沒有在96年8 月21日18
    時許載乙○○到桃園市○○路附近向綽號老頭之人購入K 他
    命7 包，當天晚上11點30分許，我有在鶯歌鎮○○街17號住
    處附近被警察盤查，但我騎機車載李義堯逃離現場，後來在
    鶯歌鎮中山高架橋上被警察攔獲，從我的包包內搜出K 他命
    7 包、電子磅秤、大小分裝袋等物，上開這些東西都是我的
    。K 他命7 包是我在被查獲前2 、3 天在桃園市○○路附近
    向老頭買的，1 公克700 元，我買來是要自己施用的。這一
    次購入的K 他命7 包與乙○○沒有關係」、「（你在96年8
    月21日晚上11點半，在鶯歌鎮中山高架橋，遭警方查獲Ｋ他
    命共7 包、電子磅秤1 台、大小分裝袋，這些東西是何人的
    ？）Ｋ他命7 包都是我的，電子磅秤是乙○○的，大小分裝
    袋都是乙○○的」、「（為什麼乙○○的電子磅秤、分裝袋
    會在你身上為警查獲？）那時候我們原本在鶯歌高架橋旁邊
    的一個土地公廟，我不知道是什麼路，乙○○跟李義堯二個
    人在那裡分裝安非他命，我人在旁邊吸食Ｋ他命，他們分裝
    完了，我們原本說要去唱歌，摩托車發動的時候警察經過說
    要臨檢，李義堯就跳上我的摩托車，後來我們就跑，到了高
    架橋就被警察抓了。因為他們那時候分裝完了的時候，就把
    電子磅秤、分裝袋都放在我這邊，我把分裝袋放在我身上隨
    身揹的包包，把電子磅秤放在我機車的置物箱」、「（你剛
    才說那7 包Ｋ他命，是你在何處、何時從何人處取得？）是
    在96年8 月21日下午傍晚時在桃園市○○路上的某一間便利
    商店門口跟藥頭綽號『老頭』的人買的，這7 包Ｋ他命都是
    上開時地跟他買的」、「（你花了多少錢買上開7 包Ｋ他命
    ？）一包700 元，共4900元」、「（是你一個人單獨出資，
    還是有人跟你共同出資購買？）我一個人出資的」、「（你
    購買的用途為何？）自己吸食」、「（在庭被告乙○○知道
    你前述購買7 包Ｋ他命的事情嗎？）他不清楚，應該不知道
    」、「（請提示97年度偵續字第94號卷第60頁檢察官訊問被
    告甲○○筆錄甲○○陳述之第1 行起至第7 行，之前檢察官
    問你的時候，你說在96年8 月20日晚間，乙○○打電話給你
    ，要求你帶他去桃園跟老頭買毒品，他說他打算將毒品賣給
    別人，你就騎機車到乙○○他家載他去桃園買毒品，你還說
    你買到的毒品只有2 包是自己要用的，其他6 包都是乙○○
    出錢買的。與你剛剛所述不同，到底何者為真？）之前在檢
    察官訊問時我自己陳述不實在，我今天所說的才是實話」、
    「（為何你該次以證人身分接受檢察官偵訊時所述不實在？
    ）我怕自己會被判很重，所以才說謊」、「（請提示上開偵
    續卷第42頁有甲○○簽名、捺印之文件「承訴書」，這份承
    訴書是否是你所寫的？）是的」、「（為何你要寫這份送交
    檢察官？）那時候測謊的老師要我說實話，但是我沒有說實
    話，所以我就寫了這一張，但這張內容也不屬實」、「（請
    提示上開偵續卷第38頁，根據卷內刑事警察局的鑑定書，上
    面提到你在97年6 月4 日接受測謊時，有向該局人員坦述本
    案當初購買Ｋ他命隱瞞販賣圖利之意，對照你剛剛說法，是
    否你跟該局人員所述也不實在？）是的」、「（你剛剛提到
    乙○○在96年8 月21日晚上你跟他在一起的時候，乙○○有
    分裝毒品，當時他是否也有騎車到場？）是的。他一個人騎
    一輛機車，李義堯是開車過來，我自己也是騎一輛機車」、
    「（你剛剛提到的電子磅秤及大小分裝袋是在機車及你身上
    包包遭查獲的，電子磅秤是否是乙○○交給你的？）磅秤跟
    分裝袋是我的，是乙○○跟我借的，我從桃園住處帶過去給
    他們，後來是乙○○把電子磅秤跟分裝袋交給我。我剛剛在
    檢察官問我的時候我說電子磅秤及分裝袋是乙○○的，是我
    講錯了」、「（你剛剛說你在測謊時寫的承訴書，你說因為
    不想害到乙○○所以說謊，你所謂的「害到乙○○」及「說
    謊」，是指什麼？）這份承訴書是不實在的，我寫不想害到
    乙○○是什麼意思我現在已經不清楚了，我寫說謊是指之前
    說乙○○跟我一起去桃園買Ｋ他命是說謊」、「（96年8 月
    21日傍晚或是96年8 月20日晚上11點，你在桃園市○○路與
    中埔六街交叉路口跟綽號「老頭」之人購買Ｋ他命，是買幾
    包？）8 包」、「（警察查扣了7 包，另外1 包呢？）警察
    檢驗出來說是海洛因」、「（警察查獲的那包海洛因，也是
    綽號老頭之人賣給你的嗎？）是的」、「（你是向他買海洛
    因還是Ｋ他命？）Ｋ他命」、「（那8 包Ｋ他命應該是5600
    元，為何你剛剛說是4900元？）我在警詢時說是5 千多元，
    但警察打筆錄時只打5000元」、「（為何你剛剛作證的時候
    說是4900元？）因為事情隔很久了，我自己也記不清楚」等
    語（見本院卷97年12月16日準備程序筆錄、98年4 月7 日審
    判筆錄），亦先後翻異其詞，並存有其究係以每包多少元之
    價格，向老頭之人購入上開愷他命、數量（即包數）及扣案
    之上開電子磅秤乙台、大小分裝袋究係何人所有等諸多不符
    之處，且被告甲○○後經檢察官送請內政部警政署刑事警察
    局進行測謊鑑定後，該局亦認受測人即被告甲○○「因渠採
    取抗制措施（以控制呼吸方式）致生理反應圖譜無法有效鑑
    判」，此有該局97年7 月4 日刑鑑字第0970 099111 號鑑定
    書乙份，在卷可稽，足堪認定，是本件僅憑被告甲○○上開
    先後供述矛盾不一之詞，顯難認被告乙○○確有公訴人所指
    上開犯行，至為灼然。此外，復查無其他任何積極事證足資
    證明被告乙○○確有公訴人所指上開犯行，自屬不能證明被
    告乙○○上開犯罪，應依刑事訴訟法第301 條第1 項之規定
    ，諭知被告乙○○無罪之判決。
  (二)被告甲○○部分：被告甲○○於上開時地騎用上開機車載同
    不知情之李義堯，而遭警查獲扣案之上開愷他命7 包（總毛
    重5.95公克）、海洛因乙包（毛重0.35公克）、電子磅秤乙
    台、大分裝袋13只及小分裝袋26只乙情，業據被告甲○○於
    警詢、偵查中及本院審理時坦承不諱，核與證人李義堯於警
    詢中供述之情節相符，復有扣案之上開愷他命7 包（總毛重
    5.95公克）、海洛因乙包（毛重0.35公克）、電子磅秤乙台
    、大分裝袋13只及小分裝袋26只可佐，雖堪認定。惟被告甲
    ○○於上開時地之所以向老頭之人購入上開愷他命7 包乙節
    ，不僅業據被告甲○○迭次於警詢、偵查中及本院審理時均
    供稱其買的係要供自己施用的等語，而未曾有藉以事後賣出
    牟利之意圖等語在卷，且被告甲○○另指稱上開愷他命中6
    包係同案被告乙○○購入準備轉售他人牟利云云，然亦據本
    院認尚不足證明同案被告乙○○當時確有營利之意圖，而於
    上開時地由被告甲○○騎用上開機車載同前往向老頭之人購
    入上開愷他命7 包等情在卷，均如上述，是僅憑被告甲○○
    雖一度供稱因同案被告乙○○購入準備轉售他人牟利，而由
    他於上開時地騎用上開機車載同他前往向老頭之人購入上開
    愷他命7 包云云，亦不足逕認被告甲○○確有營利之意圖，
    而於上開時地，由被告甲○○騎用上開機車載同同案被告乙
    ○○前往共同向老頭之人販入上開愷他命7 包牟利屬實，至
    為顯然。此外，復查無其他任何積極事證足資證明被告甲○
    ○確有公訴人所指上開犯行，自屬不能證明被告甲○○上開
    犯罪，且被告甲○○為供自己施用而購入持有上開愷他命7
    包之行為，因現行毒品危害防制條例並無處罰施用、持有第
    三級毒品愷他命之規定（按毒品危害防制條例98年5 月20日
    雖有修正公布第11條之規定，惟該規定依同條例第36條規定
    ，應至同年11月20日始行生效施行），自屬不能證明被告甲
    ○○上開犯罪，應依刑事訴訟法第301 條第1 項之規定，亦
    諭知被告甲○○無罪之判決。
據上論斷，應依刑事訴訟法第301 條第1 項，判決如主文。
本案經檢察官黃筵銘庭執行職務。
中    華    民    國    98    年    7     月    24    日
                  刑事第七庭  審判長法  官  戴嘉清
                                    法  官  陳信旗
                                    法  官  林晏鵬
以上正本證明與原本無異。
如不服本判決應於收受判決後10日內向本院提出上訴書狀，並
應敘述具體理由。其未敘述上訴理由者，應於上訴期間屆滿後
20日內向本院補提理由書（均須按他造當事人之人數附繕本）
「切勿逕送上級法院」。
                                    書記官  陳映孜
中    華    民    國    98    年   7    月    24    日


司法院資訊處製作；財團法人民間司法改革基金會備份。
